# 请教陈版，有关销售业务处理

提问人：心在流泪 时间：2017-03-31 14:03:39
A公司为B公司的供应商，A公司给B公司供应轧辊，B公司使用轧辊生产其产品，两家公司属于长期供应商和客户的关系，A公司销售轧辊给B公司，B公司验收合格即进行结算。 2016 年 5 月双方签订了新的结算方式，协议约定，以签订协议生效时A公司已经售给B公司的轧辊进行盘点清理，对于能够使用的轧辊，B公司卖给A公司，但是不进行货币资金结算，在新的结算方式下按照每期B公司给A公司的结算金额抵充，直到抵充完。A公司保证B公司有中间生产所用的轧辊 120 个、中间体生产所用的轧辊 150 个。A公司给提供生产中的技术服务，费用按照双方约定的单位金额乘以每月生产量计算，单位金额双方每半年评估一次，每月结算一次，轧辊报废时归B公司所有。同时约定，该新的合作方式先试用 8 个月，如果 8 个月后，双方终止这种合作方式，B公司按照售价将在B公司的轧辊购买，如果继续合作，则最少 3 年时间，如果期满后不再按照这种方式合作，双方清点由A公司供应的在B公司的尚能使用的轧辊，并由B公司按照市场价购买，在合作过程中，如果A公司违约，将按照双方清点的尚可使用的轧辊的市场价格的95%结算，如果B公司违约，将按照双方清点的尚可使用的轧辊的市场价格结算。请问上述A公司如何进行账务处理

回答人：chenyiwei
首先请明确这个交易的目的是什么？双方在各自交易过程中承担的风险和报酬、权利与义务情况如何？是否实质上是B从A获得融资？